【裁判字號】    95,上易,106
【裁判日期】    950329
【裁判案由】    恐嚇取財等
【裁判全文】
臺灣高等法院臺中分院刑事判決    民國95年度上易字第106號
上  訴  人  台灣台中地方法院檢察署檢察官
上  訴  人
即  被  告  戊○○
被      告  己○○
                    （防潮門安檢所-現役軍人)
被      告  丙○○
上列上訴人等因被告等恐嚇取財等案件，不服臺灣臺中地方法院
中華民國94年11月30日第一審判決（民國94年度易字第1842號，
起訴案號：臺灣臺中地方法院檢察署民國94年度偵字第3915、12
960號），提起上訴，本院判決如下：
    主  文
上訴駁回。
    事實及理由
一、被告戊○○上訴部分：
    按上訴期間為十日 ，自送達判決後起算，刑事訴訟法第349
    條前段定有明文。又第二審法院認為上訴不合法律上之程式
    或法律上不應准許或其上訴權已經喪失者，應以判決駁回之
    ，亦為同法第367條所明定 。經查被告戊○○係於民國94年
    12月6日收受原審判決之送達 ，有送達證書附卷可稽，其上
    訴期間為十日 ，再扣除在途期間5日，算至94年12月21日其
    上訴期間即已屆滿，乃被告戊○○竟遲至94年12月28日始提
    起上訴，有其上訴狀在卷可憑，顯已逾期，其上訴自屬不合
    法律上之程式，應予駁回。
二、檢察官上訴部分：
  (一)被告己○○、丙○○、戊○○恐嚇取財部分：
    本案經本院審理結果，認第一審判決就被告己○○、丙○○
    、戊○○恐嚇取財部分，認事用法及量刑均無不當，應予維
    持，並引用第一審判決書記載之事實、證據及理由（如附件
    ）。檢察官上訴意旨略以：被告等犯罪後不知悔改，毫無和
    解誠意，惡性重大，原審判決量刑過輕等語，指摘原判決不
    當。惟查被告己○○、戊○○均無前科，尚屬初犯，有台灣
    高等法院被告前案紀錄表附卷可考，而被告己○○、丙○○
    於犯罪後均坦承犯行，深表悔悟，被告等三人並已與被害人
    甲○○成立和解，有和解書附卷可憑；被告戊○○僅係受被
    告己○○之託，基於幫助之犯意，開車搭載己○○前往取款
    ，情節尚輕。且被害人甲○○並已到庭表示：「被告已經很
    有誠意與我和解，請求鈞院對被告等人從輕量刑。」（見95
    年3月15日審判筆錄 ），本院審酌被告等犯罪之一切情狀，
    認原審判決量處被告己○○ 、丙○○各有期徒刑6月，量處
    被告戊○○有期徒刑3月 ，並均諭知如易科罰金以三百元折
    算一日，所量刑度，尚屬適當。檢察官上訴意旨，指摘原判
    決量刑過輕，非有理由，應予駁回。又被告丙○○經合法傳
    喚無正當理由不到庭，爰不待其陳述逕行判決，附此敘明。
  (二)被告己○○、戊○○妨害公務部分：
    本案經本院審理結果，認第一審判決就被告己○○、戊○○
    妨害公務部分，以該二被告被訴犯罪，尚屬不能證明，均予
    諭知無罪，並無違誤，應予維持，並引用第一審判決書記載
    之證據及理由（如附件）。檢察官上訴意旨略以：警員林岳
    慰追逐被告己○○，近距離高呼「警察」，被告戊○○隨即
    在己○○上車後移動車輛欲逃離現場，林岳慰見車輛在移動
    ，經警制止不聽，乃敲破車窗，再貼近車輛高喊警察一次，
    警員毛俊杰、陳建宏上前圍捕，陳建宏駕駛藍色標明為台中
    市警察局勤務車之警用機車上前攔阻，亦高喊警察，戊○○
    、己○○仍駕車衝撞逃逸，此業經證人林岳慰、毛俊杰、丁○○具結證述在卷。而被告己○○、戊○○正在從事犯罪，
    均有為警逮捕之預見，此為被告己○○所自承，被告己○○
    復為警員林岳慰追逐至車上，林岳慰及其餘員警在近距離高
    呼警察多次，被告二人年富力強，身體良好，擔心犯罪為人
    偵知，如何未能對「警察」二字充耳不聞？足見被告二人顯
    有妨害公務之故意，原判決遽以被告己○○、戊○○並無妨
    害公務之故意，予以諭知無罪，顯有未當云云。惟查當時毛
    俊杰等四位警員均穿著便衣，並未穿制服，警用機車則與其
    他機車放置一處，且四位警員自始至終均未提示警察證件予
    被告，被告己○○雖有下車與被害人甲○○交談，亦未談及
    已報警之情，而警員林岳慰於拍打右後車窗及擊破玻璃窗時
    雖有高喊警察，惟拍打車窗時被告並未將車窗打開，且當地
    人多、車多相當吵雜一節，業據證人毛俊杰結證無訛，另拍
    打車窗時距離車尾將近一公尺，車窗打破時玻璃雖有破惟是
    否有破洞則不明，無法確定被告是否有聽到警員喊「警察」
    等情，亦據證人林岳慰證述在卷，另查警員陳建宏雖有以警
    用機車阻擋於被告所駕之自用小客車前，惟該警用機車車體
    、顏色與一般機車全然無異，並無紅色警示燈，或黑白相間
    之警用標誌，僅於車前及左、右二側噴漆「台中市警察局勤
    務車」等字樣，惟上開字樣字體不大，不甚明顯，有該機車
    照片四幀附卷可佐，且案發當時燈光昏暗，視線不佳，被告
    所駕車輛之車窗相當黑等情，並據證人毛俊杰、林岳慰、陳
    建宏證述在卷，參以被告等二人當時心情緊張，又不清楚對
    方之身分，急欲逃脫，確無法靜心仔細查看機車是否為警用
    機車，顯見被告己○○、戊○○二人主觀上並無對於依法執
    行職務之公務員施強暴之認識，業經原審判決於理由欄內論
    述甚詳。又查警員陳建宏係於被告戊○○等駕車行進間，以
    警用機車阻擋於被告車前，致被告戊○○等一時煞避不及而
    撞及警用機車等情，業據證人即警員林岳慰於原審法院審理
    時到庭證述在卷（見原審卷第85頁），足見被告等並非故意
    駕車衝撞該警用機車，原審就妨害公務部分諭知被告戊○○
    、己○○二人均無罪之判決，要無不合。檢察官上訴意旨，
    仍執前詞，指摘原判決不當，為無理由，應予駁回。
據上論斷，應依刑事訴訟法第367條、第368條、第373條、第371
條，判決如主文。
本案經檢察官乙○○到庭執行職務。
中    華    民    國    95    年    3    月    29     日
            刑事第二庭  審判長法  官  李  璋  鵬
                              法  官  胡  森  田
                              法  官  蕭  錦  鍾
上列正本證明與原本無異。
不得上訴。
                              書記官  陳  三  軫
中    華    民    國    95    年    3    月    29     日
                                                      Ａ


司法院資訊處製作；財團法人民間司法改革基金會備份。
